【裁判字號】    89,易,1360
【裁判日期】    900316
【裁判案由】    竊盜
【裁判全文】
臺灣新竹地方法院刑事判決                        八十九年度易字第一三六號
    公  訴  人  臺灣新竹地方法院檢察署檢察官
    被      告  丙○○
右列被告因竊盜案件，經檢察官提起公訴（八十九年度偵字第五八一○號），本院判
決如左：
    主  文
丙○○無罪。
    理  由
一、公訴意旨略以：丙○○意圖為自己不法之所有，於民國八十九年四月十六日中午
    ，在苗栗縣南庄鄉獅山村勸化堂附近，竊取甲○○所有車號ＤＫ－七二○三號自
    小客車，復於同年四月二十六日晚上，在新竹縣芎林鄉新鳳村內，竊取丁○○所
    有車號ＪＺ－一三三五號自小客車車牌二面，並將之懸掛於前開所竊得之車上使
    用，並將該車交乙○○使用，嗣於八十九年五月二日晚間七時許，乙○○駕駛該
    車至苗栗縣頭份鎮○○路口，為警查獲。因認被告涉犯刑法第三百二十條第一項
    之竊盜罪嫌等語。
二、按犯罪事實，應依證據認定之，無證據不得推定其犯罪事實。又不能證明被告犯
    罪者，應諭知無罪之判決，刑事訴訟法第一百五十四條、第三百零一條第一項分
    別定有明文。又「認定犯罪事實應依證據，為刑事訴訟法所明定，故被告否認犯
    罪事實所持之辯解，縱屬不能成立，仍非有積極證據足以證明其犯罪行為，不能
    遽為有罪之認定」；且「認定犯罪事實所憑之證據，雖不以直接證據為限，間接
    證據亦包括在內；然而無論直接或間接證據，其為訴訟上之證明，須於通常一般
    之人均不致有所懷疑，而得確信其為真實之程度者，始得據為有罪之認定，倘其
    證明尚未達到此一程度，而有合理之懷疑存在時，事實審法院復已就其心證上理
    由予以闡述，敘明其如何無從為有罪之確信，因而為無罪之判決，尚不得任意指
    為違法」，最高法院著有三十年度上字第一八三一號判例、七十六年度台上字第
    四九八六號判例可稽。
三、本件公訴人認被告丙○○涉有前揭竊盜犯行，無非係以：共同被告乙○○之供詞
    ，及被害人甲○○、丁○○之指述，復有贓物認領保管收據二紙在卷可憑為論據
    。訊據被告丙○○固坦承曾駕駛上開自小客車，但堅決否認有何竊盜犯行，辯稱
    ：伊沒有竊取該車，該車係綽號「阿忠」之不詳姓名男子交付伊使用等語。經查
    ：本案係警方於八十九年五月二日十九時許，在苗栗縣頭份鎮○○路二七○巷二
    五號，查獲安非他命二小包（重二點五公克）及汽車用鋁合金鋼圈四個等物，當
    時僅乙○○一人在場，嗣乙○○於同日十九時三十分許，帶同警方至苗栗縣頭份
    鎮○○街三八○號前查獲上開懸掛Ｊ二－一三三五號車牌之車號ＤＫ－七二○三
    號自小客車之事實，業據乙○○於警訊供明在卷，並有搜索扣押證明筆錄、苗栗
    縣警察局頭份分局刑事案件報告書可憑。雖乙○○於警訊時指稱：上開車輛係被
    告所竊得使用，因於八十九年五月一日下午六時許回去查獲地點後告訴伊車停放
    該處，並告知可以使用該車云云；惟其於檢察官偵查中供稱：「前一天晚上，丙
    ○○打電話告訴我說：有一台車子放在潘桃里，如果我要開，所以我就去開」（
    台灣苗栗地方法院檢察署八十九年度偵字第一七五○號卷參照）；「我看到溫偷
    該車後至我家放，我問溫車何來，他說在南庄獅頭山偷的」等語（他字案卷第三
    十八頁）；另其於本院訊問時改稱：伊聽被告說車停在那邊，曾看過被告開此車
    才認為是被告所竊（本院卷第五十頁）等語，所述知悉該車停放地點之情節、該
    車究是否被告所竊得？均不一致，而有瑕疵。況本案係查獲乙○○後，始經其指
    明車輛停放位置而為警查獲，其如何得知汽車停放地點？該車是否係乙○○所竊
    得，本已啟人疑竇；再徵之被告與乙○○係另案強盜罪之共犯，於強盜案件中乙
    ○○均係擔任駕駛之職，有台灣板橋地方法院八十九年度訴字第一○○三號刑事
    決書在卷可憑（本院卷第二十六頁反面參照），且本案遭查獲時，同時查獲之鋁
    製鋼圈四個乙○○又自承係其所竊得，益臻在被告與乙○○強盜集團中，乙○○
    係掌控車輛者，本案車輛是否係乙○○所取得，實有疑義。從而，自不得以與本
    案有利害關係之乙○○一人有瑕疵之供詞，即遽採為不利於被告之認定至明。另
    證人戊○○雖於檢察官偵查中亦證稱：上開自小客車係被告所竊得，平日看到被
    告在使用等語；然證人於本院訊問時，另結證稱：因見被告使用該自小客車數次
    始認定係被告所竊得等語，是證人戊○○既未親見被告竊得該車，自亦不得僅依
    其證言，而為不利於被告之認定。
四、綜上，本件所憑之證據既未達於被告有罪之確信，乃不足為不利於被告事實之認
    定，縱認被告之辯解無可採，亦應為有利於被告之認定，更不必有何有利於被告
    之證據，此外，復查無其他積極證據足以證明被告確有公訴人所指之竊盜犯行，
    揆諸首揭說明，既不能證明被告犯罪，爰依法應為被告無罪之諭知。
五、被告另坦承知悉該車係綽號「阿忠」者所竊得，且曾使用數次，此部分收受贓物
    罪嫌，應另由檢察官偵辦，附此敘明。
據上論斷，應依刑事訴訟法第三百零一條第一項，判決如主文。
本案經檢察官吳金棟到庭執行職務。
中      華      民      國    九十      年      三      月     十六     日
                                      臺灣新竹地方法院刑事第一庭
                                          法  官  滕治平
右正本證明與原本無異。
如不服本判決，應於判決送達後十日內向本院提出上訴狀( 應附繕本 )，上訴於
臺灣高等法院。
                                          書記官  江靜玲
中      華      民      國    九十      年      三      月     十九     日


司法院資訊處製作；財團法人民間司法改革基金會備份。
